臺灣高等法院刑事判決　　　　　　　　　　　　　九十一年度上易字第二三四五號
　　上　訴　人　臺灣士林地方法院檢察署檢察官
　　被　　　告　乙○○
右上訴人因被告竊盜案件，不服臺灣士林地方法院九十一年度易字第一一七號，中華
民國九十一年七月二日第一審判決（起訴案號：臺灣士林地方法院檢察署九十年度偵
字第一０四五一號）提起上訴，本院判決如左：
    主  文
原判決撤銷。
乙○○攜帶凶器毀越門扇而竊盜，累犯，處有期徒刑捌月，扣案之老虎鉗、手電筒各
壹支，手套壹雙，飼料袋參個，均沒收之。
    事  實
一、乙○○前有多次竊盜前科，最後一次於民國八十五年間因竊盜罪，經本院判處有
    期徒刑一年確定，並於九十年一月三日執行完畢，詎仍不知悔改，復意圖為自己
    不法之所有，於九十年九月三十日凌晨二時三十分許，攜帶客觀上足供凶器用之
    老虎鉗，用以毀壞甲○○管有台北市○○區○○街七十號店屋之鐵捲門後，侵入
    該白天營商，夜間無人居住之建築物，竊取香腸三十台斤，價值約新台幣三千元
    。嗣經員警巡邏查獲，始知上情。並扣得老虎鉗、手電筒各一支、手套乙雙及飼
    料袋空袋三個等作案或預為竊盜之工具。
二、案經台北市政府警察局士林分局報請偵辦。
    理  由
一、訊據上訴人即被告乙○○矢口否認其有右揭竊盜犯行，辯稱：伊係靠撿拾中古物
    品維生，當時係至該處附近撿拾中古物品及垃圾，伊剛到該處尚未撿到東西即被
    臨檢，扣案之工具固為其持有，但係供拾荒之用，本件竊盜並非其所為云云。經
    查：
  (一)右開原存放於台北市○○區○○街七十號店內之香腸三十台斤，於九十年九月三
    十日凌晨為小偷撬開鐵捲門侵入竊走之事實，業據失主甲○○於本案偵審中指證
    綦詳，並經其領回香腸三十台斤，出具贓物領據一紙在卷可考。
  (二)而系爭香腸係被告持老虎鉗等物撬毀門扇侵入店內竊取，已據證人即當時臨檢之
    員警朱信煌於檢察官偵查中證稱：「當時是凌晨，我和同事到該處巡邏，我騎機
    車開警示燈，當地是市場且無電燈很暗，被告看到我們緊張，踢到東西，我用機
    車大燈照裏面，才發現被告蹲在鐵門邊。」等語（見偵查卷第三一頁反面、三二
    頁），足見當時該處光線不足，非常昏暗，非以燈光照射，無法辨識物體，而被
    告於此情境下，蹲在鐵門邊，其舉止顯係為避免員警發現其在該處，心虛躲藏。
  (三)證人朱信煌復證稱：「我看到被告在該處，神色緊張，一直流汗，手上沒拿東西
    。我問他作什麼，他說撿破爛，但店家鐵門均拉下，路旁還放些店家的東西，我
    認為當時應沒有什麼東西可撿。問他身上有何物，他說有鉗子及手電筒，老虎鉗
    、手電筒、手套是他自身上拿出，插在他背後，這些東西均未使用，當時被告並
    沒有在撿拾物品或垃圾。」等語（見偵查卷第四六頁反面），足見被告當時係將
    手電筒等物置於身上未使用，然依當時昏暗之光線，被告果真係在該處撿拾物品
    或垃圾，必定須要使用手電筒來幫助照明，即使被告係剛至該處亦應使用手電筒
    照明，以避免跌倒，是被告之舉止顯與常情不符，此益足徵被告當時並非在撿拾
    物品或垃圾。又證人朱信煌證稱：「我問他有無偷東西，他說本來要偷，但尚未
    下手，我就叫被告帶我去他停機車處，看到有飼料袋，就去四處找尋是否有店家
    遭竊，發現甲○○之店門被撬開，經通知甲○○到場，甲○○說不見了三十斤香
    腸，經找尋才找到香腸，也是用飼料袋裝著。」等語（見偵查卷第三一頁反面、
    三二頁），可知被告於員警未察覺發生竊案時，即心虛承認其欲竊盜，後經員警
    巡查，果真發現甲○○之店遭竊，而被告被臨檢之地點為台北市○○街六十八號
    至七十號巷口與發生竊案之地點台北市○○街七十號，近在咫尺，且失竊之三十
    台斤香腸之發現處，亦與失竊之地點距離僅二十公尺，被告出現之時、地與竊案
    發生之時、地係重疊，且經檢察官勘驗被告所攜帶之飼料袋中之大飼料袋亦與裝
    香腸之飼料袋不論是質料、大小、型式，甚至是散發之氣味均屬一致，此有勘驗
    筆錄一紙在卷可憑，並經被告於本院審理中直承不諱，尤見被告係持其原備有之
    飼料袋裝用竊得之香腸，應無庸疑。
  (四)證人即被害人甲○○在原審審理中證稱：「（檢察官問：鐵門有無被用工具撬開
    的痕跡？）我不知道，我只知道鐵門被拉開人可以鑽進去。」（見原審卷第三三
    頁），但在本院進一步指證是被告將中間鐵柱拉開，失去支撐，兩片門扇可往後
    拉開進入，伊到現場敲二下就可用了云云（見本院九十一年九月十一日訊問筆錄
    ）。證人朱信煌亦稱：「我有看到鐵捲門以明顯被東西夾住拉起來的痕跡。」等
    語，足見該鐵捲門確為被告以工具夾住拉起而有受損，被告即藉以進入店內行竊
    ，至為明顯。被告辯稱老虎鉗只供拾荒之用，自無可採。
  (五)此外復有被告身上所攜帶老虎鉗、手套及手電筒等工具、照片六幀扣案可資佐證
    。綜上所述，本件顯係被告持用老虎鉗等工具毀壞店門侵入行竊，事已瞭然。被
    告所辯顯係卸責之詞，不足採信，其犯行即堪認定。
二、按老虎鉗此一工具，主要構成部分為鐵質，具有一定之重量，以之擊打，足以傷
    害人之生命，客觀上具有危險性，自屬兇器。被告持以行竊，核其所為，係犯刑
    法第三百二十一條第一項第二款、第三款之攜帶兇器毀壞鐵門而竊盜罪嫌，應依
    法論科。又被告曾有竊盜等前科，最後一次於八十五年間因竊盜罪，經本院判處
    有期徒刑一年確定，並於九十年一月三日執行完畢，有本院被告全國前科紀錄表
    一份附卷可按，其受有期徒刑之執行完畢，五年以內再犯有期徒刑以上之罪，為
    累犯，依刑法第四十七條規定加重其刑。原審不察，以上列證據不能為被告不利
    之認定，而諭知被告無罪，即有未洽。檢察官上訴執以指摘原判決不當，則非無
    理由，應由本院將原判決撤銷。爰依上說明，並審酌被告之素行、犯罪動機、目
    的、行為手段、所竊取之物價值尚微與事後態度等一切情狀，量處如主文第二項
    所示之刑，用資懲儆。扣案之老虎鉗、手電筒各一支，手套一雙及飼料袋三個，
    分別為行竊或預備供行竊所用之物，又均屬被告所有，即依法應為沒收之宣告。
據上論斷，應依刑事訴訟法第三百六十九條第一項前段、第三百六十四條、第二百九
十九條第一項前段，刑法第三百二十一條第一項第二款、第三款、第三十八條第一項
第二款、第四十七條，判決如主文。
本案經檢察官陳維練到庭執行職務。
中      華      民      國      九十一      年    九    月    二十四    日
                              臺灣高等法院刑事第一庭
                                  審判長法  官  李  相  助
                                        法  官  魏  新  國
                                        法  官  黃  聰  明
右正本證明與原本無異。
不得上訴。
                                        書記官  耿  鳳  君
中      華      民      國      九十一      年    九    月    二十四    日
